【裁判字號】    96,訴,1
【裁判日期】    980708
【裁判案由】    偽造文書等
【裁判全文】
臺灣臺南地方法院刑事判決                 96年度訴字第1號
公  訴  人  臺灣臺南地方法院檢察署檢察官
被      告  丁○○
            子○○
                      之9
上列被告等因偽造文書等案件，經檢察官提起公訴（95年度偵字
第4088號），本院判決如下：
    主  文
丁○○共同連續行使偽造私文書，足以生損害於他人，處有期徒
刑壹年肆月，減為有期徒刑捌月。附表參所示之署押均沒收。
子○○共同連續行使偽造私文書，足以生損害於他人，累犯，處
有期徒刑壹年捌月。附表參所示之署押均沒收。
    事  實
一、丁○○於民國九十三年間，在臺南縣鹽水鎮○○路六七號處
    ，經營「信泰通訊行」，除販賣行動電話手機外，亦負責代
    不特定之客戶，向電信公司申請行動電話使用之業務；子○○（綽號「阿三仔」）則前曾於九十三年四月十四日經本院
    以九十三年簡上字第三十號判決駁回上訴確定後，於同年六
    月三十日易科罰金執行有期徒刑六月完畢，猶不知悔改，竟
    與丁○○共同於行使偽造私文書及意圖為自己不法所有之概
    括犯意聯絡，自九十三年三、四月間起，由子○○取得偽造
    如附表三所示之人之國民身分證影本後，再攜至「信泰通訊
    行」交予丁○○，並由丁○○於九十三年七月至十一月止（
    公訴意旨誤載為九十三年底止），在位於臺南縣鹽水鎮之「
    信泰通訊行」處，陸續在和信電訊股份有限公司（下稱和信
    電訊公司）及遠傳電信股份有限公司（下稱遠傳電信公司）
    行動電話服務申請書上，貼上前開由子○○所提供如附表三
    所示之人之國民身分證影本，由丁○○、子○○及另一名姓
    名、年籍不詳之成年男子，在該申請書之申請人簽章欄上偽
    簽如附表三所示之人之署押，藉此共同偽造該等申請行動電
    話之私文書，足以生損害於真正名義人，並於偽造畢後，以
    下列方式向和信電訊公司及遠傳電信公司行使偽造私文書：
    一、透過光信通訊行之職員寅○○（原名陳金鐘），以傳真
    之方式給和信電訊公司及遠傳電信公司，使光信通訊行交給
    被告二人之ＳＩＭ卡得以開通；二、先由光信通訊行之職員
    寅○○先將上線開通章之行動電話服務申請書交給丁○○或
    子○○，由丁○○或子○○以傳真給和信電訊公司及遠傳電
    信公司之方式，進而開通ＳＩＭ卡，丁○○及子○○以前開
    方式向和信電訊公司及遠傳電信公司申請行動電話門號而行
    使偽造之行動電話申情書，足以生損害於和信電訊公司及遠
    傳電信公司與如附表三所示之人，而和信電訊公司及遠傳電
    信公司則因此連續詐欺之行為而陷於錯誤，於開通門號後，
    即給付如附表一、二之佣金予丁○○（附表一編號一、六、
    七、十及附表二編號十四之部分，未取得佣金），並由丁○○與子○○平分該佣金；至於申請後各該行動電話之ＳＩＭ
    卡，即由子○○取得，再交由不特定人盜撥使用。
二、案經高雄市政府警察局左營分局報告臺灣臺南地方法院檢察
    署檢察官偵查起訴。
    理  由
壹、程序部分：
    本判決所引用之供述證據之證據能力，檢察官、被告於本院
    言詞辯論程序終結前均未聲明異議及爭執（見本院卷一第四
    二頁、本院卷二第二五頁至第二八頁），且無事實顯示係公
    務員因違法蒐證所取得之證據，基於尊重當事人對傳聞證據
    之處分權，及證據資料愈豐富，愈有助於真實發見之理念，
    且強化言詞辯論主義，使訴訟程序得以順暢進行，依刑事訴
    訟法之相關規定，認均有證據能力，合先說明。
貳、實體部分：
一、訊據被告丁○○除辯稱：「雖然可以從購貨的款項扣抵，但
    是隔月就被上游廠商光信有限公司及全虹追回這些款項。比
    如我這個月有幫客戶申辦門號，有進貨手機，上游廠商在下
    個月帳單會將我申辦門號手機的佣金沖掉我購機的費用，但
    是如果說門號事後沒有開通，上游廠商再下一個月就會把這
    些貨款費用追回」云云（見本院卷二第二九頁）外，餘對於
    起訴書所載之犯罪事實均坦承不諱（見本院卷一第六十頁、
    第二三○頁、卷二第二五頁反面）；被告子○○則矢口否認
    有何起訴書所載之犯行，辯稱：「我沒有檢察官起訴書所載
    之犯罪行為，我只有有一次與丁○○在店面聊天的時候，證
    人剛好來，證人說他們公司的上線開通章及密碼被外面的人
    盜用，丁○○說我外面的朋友比較廣，要我去幫證人查一下
    是否有人在盜用證人公司的上線開通章及密碼，當時我隨口
    有告訴證人說我會幫他查一下，後來就不了了之，我後來也
    沒有再與證人見過面」云云（見本院卷一第四二頁、第六十
    頁及第一二九頁、第二三○頁、第二七八頁）。惟查：
（一）、共同偽造私文書之部分：
    訊據被告子○○於本院審理時，矢口否認其有偽造身分證影
    本，並交由被告丁○○云云，惟被告丁○○於偵查中以證人
    之身分具結證稱：「（子○○從何時開始拿客人的資料給你
    你？）九十三年三、四月間就會把一些客人的資料拿給我」
    ，「（有那些資料？）身分證影本」，「（申請電話不是要
    雙證件？）九十三年度時還不用，只要身分證就可以辦了」
    ，「（他在何處把客人身分證影本交給你？）在鹽水的信泰
    通訊行」，「（他把資料拿給你之後呢？）我是直接在電信
    公司客戶申請書上填寫資料，並將這些身分證影本再影印貼
    到申請書上面」等語（見偵卷第七九頁至第八十頁），可證
    本案張貼於行動電話申請書上之身分證影本係由被告子○○
    所提供，而由被告丁○○於信泰通訊行張貼無訛，證人丁○○並於本院具體指稱：「（請審判長提示警卷第三四六頁至
    第四一九頁起訴書附表所示申請人之身分證影本等資料，前
    開行動電話服務申請書是何人填寫的？申請人簽章欄是何人
    所簽寫的？有沒有子○○簽名或填寫的部分？）警卷第三五
    ○、三五一頁關於申請人午○○的行動電話服務申請書，申
    請人的欄位是我偽簽的，其他欄位都是由子○○填寫的。警
    卷第三五三頁關於卯○○的行動電話服務申請書，申請人的
    欄位亦是我偽簽的。警卷第三五五頁至第三五六頁關於未○○的行動電話服務申請書，申請人的欄位也是我偽簽的」，
    「（前開警卷第三四六頁至第四一九頁行動電話服務申請書
    有無子○○偽簽的部分？）警卷第三四六頁申請人壬○○的
    行動電話服務申請書，申請人的欄位是我簽的，其他欄位是
    子○○簽的」，「（起訴書附表編號一至三十五號行動電話
    申請書是否係為了佣金才與被告子○○偽造的？）是的」，
    「（是否沒有經過起訴書附表編號一至三十五號申請人的同
    意而填寫行動電話服務申請書？）是的」，「（被告子○○
    將偽造的身分證影本交給信泰通訊行的時間是係何時？）子
    ○○是在九十三年三、四月份交給我，一直到同年七、八、
    九、十、十一月份左右我才陸陸續續去申請門號」等語甚明
    （見本院卷一第二三三頁及第二三七頁至第二三八頁），足
    證本案經影印用以供申請和信電訊公司及遠傳電信公司行動
    電話之身分證影本（即供附表一、二所示行動電話申請書所
    用），係由被告子○○於九十三年三、四月份提供予被告丁○○所使用，並可確認係由被告丁○○自九十三年七月至十
    一月止，以傳真或送由光信通訊行之方式（行使之方式詳後
    述），行使各該行動電話申請書；而前開身分證影本之資料
    ，經本院依職權查詢後，認均屬偽造之特種文書影本，有本
    院戶籍資料查詢申請表十四份附卷可佐（見本院卷一第一○
    六頁至第一一九頁），可證被告子○○自來路不明處取得身
    分證影本後，交由被告丁○○於九十三年七至十一月間連續
    供申請行動電話使用，足證其主觀上顯然有偽造私文書之概
    括故意存在，益徵被告子○○對於被告丁○○以各該身分證
    影本資為申請行動電話乙節，應知之甚稔。此觀諸證人丁○○於偵查中證稱：「（你既然有悔改意思，請你陳述詳細的
    情節？）我從九十三年六、七月份開始做王八卡，因為子○○之前是我的客人，我都叫他『阿三仔』，他說他要去招攪
    一些客戶並拿一些身分證、資料、健保卡給我叫我去辦，他
    說佣金一人一半，後來那些證件都沒有過，上盤即出卡片給
    我的人跟我說那些資料都是聯絡不到人而且沒有通過的件，
    時間到了之後，子○○跟我說要拆佣金，我跟他說那些他拿
    來的件都沒有過，子○○便威脅我不可以把這些事情講出去
    ，要我繼續跟他合作」，「（後來怎麼了？）子○○叫我留
    下來繼續幫他辦理同樣的業務，我在那裡有兩家店，一家是
    信泰通訊行，一家是廣信（通訊行），子○○說廣信（通訊
    行）要讓他做，並叫我教他怎麼跟上盤接洽、如何出卡片等
    等。後來我就順從他的意思不跟他正面起衝突，過去廣信（
    通訊行）那邊教他」等語明確（見偵卷第三三頁至第三四頁
    ），經核與其於警詢中所證述：「（現警方提供九十三年八
    月至十一月間由你信泰公司所上線之行動電話門號（光信之
    開通章）、共三十線（均為偽冒）供你檢視，你如何解釋？
    ）當時是由『阿三仔』（按即本案被告子○○）將客戶資料
    、身分證、健保卡等影印本拿回來，在由我、『阿三仔』、
    及他的一個小弟（名字我不知道）來填寫」，「（申請書上
    之簽名部份是由何人簽署？）我們三個人都有簽一部份，寫
    客戶基本資料的人就不簽名，就由另一個人來簽名」，「（
    你是否知道此一行為是違法的？）我知道，但『阿三仔』告
    訴我不會有問題，客戶都是他去找的，叫我幫忙填寫，直到
    後來因為發現偽冒件一直出現，…因為證件偽造的話不會有
    被害人出面聲明遭盜辦，所以不會被發現」，「（有無意見
    補充？）所有證件都是由『阿三仔』提供的，在我發現有偽
    冒件之後他有告訴我偽造證件申請門號，因為沒有第三者會
    出面，是不會被發現的、而且有利可圖，但如果有偽冒件被
    發現，他就會生氣」等語大致相符（見警卷第四五頁至第四
    六頁），足證被告子○○之所以將前開偽造之身分證影本等
    資料交給被告丁○○，其目的乃是為制作偽造之行動電話申
    請書後，再申請如附表一、二所示和信電訊公司及遠傳電信
    公司行動電話之用，並進而詐取和信電訊公司及遠傳電信公
    司行動電話所提供之佣金及取得開通後之ＳＩＭ卡甚明（共
    同行使偽造私文書及共同詐欺取財之部分，詳後述），準此
    以觀，被告子○○除提供前開身分證影本外，顯然有與被告
    丁○○及另一名姓名、年籍不詳之成年男子，共同偽造和信
    電訊公司及遠傳電信公司之行動電話申請書，渠等顯有偽造
    私文書之行為分擔，殆無疑義；故就證人丁○○前開證詞詳
    加審酌，益徵被告子○○對於被告丁○○持被告子○○所提
    供如附表三所示之人之身分證影本，共同偽造和信電訊公司
    及遠傳電信公司之行動電話申請書乙節，主觀上顯然有共同
    之犯意聯絡，至為灼然。故被告子○○對於被告丁○○因持
    其所提供如附表三所示之人之身分證影本以偽造私文書等情
    確有故意之存在，其二人客觀上及主觀上偽造私文書之行為
    ，均可認定。
（二）、共同行使偽造私文書之部分：
    訊據被告丁○○供稱：「（是否自九十三年三、四月間起，
    由綽號「阿三」之子○○，將如附表所示之人之國民身分證
    影本，攜至「信泰通訊行」交予丁○○，再由丁○○於同年
    七、八月間至九十三年底止，在「信泰通訊行」處，陸續在
    和信電訊公司及遠傳電信公司）行動電話服務申請書上，貼
    上由子○○所提供之國民身分證，並在該申請書之申請人簽
    章欄上偽造如起訴書附表所示之人之署押，藉此偽造該等申
    請行動電話之私文書，並持之向和信電訊公司申請行動電話
    門號而行使之？）是的」等語明確（見本院卷一第一三二頁
    ），並於本院審理時證稱：「（起訴書附表編號一至三十五
    號行動電話服務申請書，你後來是否有拿去電信公司申請門
    號？）是的」，「（行使偽造行動電話服務申請書給電信公
    司的時間，係陸陸續續將行動電話服務申請書給電信公司，
    還是一次給電信公司？）原則上係依行動電話服務申請書上
    所記載的申請日期當天就傳真給電信公司，有時候會晚一、
    二天才傳真過去申請」等語（見本院卷第二三八頁），經核
    與其於偵查中陳稱：「我是直接在電信公司客戶申請書上填
    寫資料，並將這些身分證影本再影印貼到申請書上面」，「
    （填寫完後呢？）我把資料送到全虹、光信」，「（你拿到
    佣金是什麼時候？）把資料送到電信公司，電話開通後一個
    月後」，「（卡片是申請馬上可以拿到？）是的，因為卡片
    都直接向電信公司批發，電信公司會給我門市代碼，我只要
    傳真到電信公司的開通公司，並在申請書上記載我的門市代
    碼給電信公司，一、二小時後電話給開通了，即可通話，這
    就是所謂王八卡」，「（你把資料拿給上盤，有無告訴他們
    這些資料是假的？）我是沒有跟他們講，…，因為正常門市
    不太可能那麼多人來申請，不過我有跟他們講過我有在做促
    銷」等語互核一致（見偵卷第八十頁至第八二頁），足證被
    告丁○○確係利用上游通信行（即光信通訊行）以向和信電
    訊公司及遠傳電信公司行使偽造私文書，用以取得開通後之
    ＳＩＭ卡及佣金甚明。參酌被告丁○○前開供述，亦與證人
    寅○○（原名陳金鐘）即光信通訊行之職員於本院審理時證
    稱：「（你賣ＳＩＭ卡時，是將ＳＩＭ卡交給何人？）我是
    先與丁○○做買賣，有把ＳＩＭ卡交給他」，「（行動電話
    服務申請書是誰交給你的？）由丁○○先生交給我，如果沈
    先生不在，就由子○○交給我」，「（你是向誰收貨款？）
    向沈先生」，「（你們後來是如何發現廣信及信泰通訊行所
    申請的行動電話ＳＩＭ卡有些申請人是冒名的？）是我們回
    來之後，我們看ＳＩＭ卡是聯強或是震旦行，我們就將行動
    電話服務申請書交給聯強或震旦行，後來聯強或震旦行會告
    訴我們說送行動電話服務申請書給電信公司審查結果這些是
    冒名的」，「（請解釋何謂上線開通章？）就是我們公司會
    在行動電話服務申請書上面蓋一個章，蓋了這個章之後才可
    以傳給電信公司，電信公司才知道這個門號賣給哪些人」，
    「（你賣給被告二人ＳＩＭ卡，是先拿ＳＩＭ卡給他們，還
    是先拿行動電話服務申請書？）我是先拿空卡給他們，空卡
    只有序號，還沒有行動電話號碼」，「（怎麼樣空卡才可以
    使用？）【要他們先把行動電話服務申請書傳真給電信公司
    之後，由電信公司把那張空卡開通之後才可以使用】。至於
    電信公司如何將空卡開通我就不知道」，「（上線開通章是
    否要配合密碼才能使用？）是的。我的業務就是賣ＳＩＭ空
    卡給被告他們二人，【之後他們把行動電話服務申請書上線
    開通後交給我，而且我有的時候會把蓋好上線開通章的行動
    電話服務申請書交給他們，之後他們會傳真給電信公司，他
    們給我的行動電話服務申請書上面就有申請人的身分證影本
    及電話號碼等資料，然後我才拿去交還我的公司】」，「因
    為ＳＩＭ卡是由我們賣給被告二人的通訊行，所以我們要將
    行動電話服務申請書收回來交給公司」等語一致（見本院卷
    一第二七四頁至第二七六頁），就證人前開證詞可知，本案
    附表三所示之被害人之行動電話申請書，係由被告丁○○交
    給光信通訊行，若被告丁○○不在，則由被告子○○交給光
    信通訊行，就證人前開證述以觀，被告丁○○及子○○行使
    偽造私文書之方式有二：一、透過光信通訊行以傳真之方式
    給和信電訊公司及遠傳電信公司，使光信通訊行交給被告二
    人之ＳＩＭ卡得以開通；二、先由光信通訊行先將上線開通
    章之行動電話服務申請書交給被告丁○○或子○○，由被告
    二人以傳真給和信電訊公司及遠傳電信公司之方式，進而開
    通ＳＩＭ卡。由此可知，被告二人於共同偽造如附表三所示
    之人之行動電話申請書後，復以上開二種方式進而行使偽造
    之行動電話申請書，渠等對於行使偽造私文書之行為，亦有
    犯意之聯絡及行為之分擔，而徵諸被告二人向和信電訊公司
    及遠傳電信公司行使偽造私文書之行為，客觀衡之，業已造
    成提供行動電話通話服務之公司（即本案和信電訊公司及遠
    傳電信公司）與真正名義人之權益，確足以生損害於和信電
    訊公司及遠傳電信公司與真正名義人，殆無疑義。從而，被
    告丁○○及子○○共同行使偽造私文書之行為，亦堪認定。
（三）、共同詐欺取財之部分：
    訊據被告丁○○矢口否認有何「取得財物」之犯行云云；被
    告子○○亦矢口否認有何「詐欺取財」之犯行云云，然徵諸
    被告丁○○以證人之身分於偵查中證稱：「（把申請書拿給
    光信（通訊行）之後你怎麼抽佣金？）本來申請成功一件可
    以賺三千元，但我都沒拿現金，都直接跟光信、光誠拿手機
    」，「（為何不拿現金？）因為他們規定雖有佣金價值三千
    但是一定要轉換成手機」，「（你拿給光信、光誠這些客戶
    幾乎都是假的資料？）是的」，「（他拿給你一張客戶的資
    料，可以抽多少？）一千五百元，我們一人一半」，「（卡
    片是申請馬上可以拿到？）是的，因為卡片都直接向電信公
    司批發，電信公司會給我門市代碼，我只要傳真到電信公司
    的開通公司，並在申請書上記載我的門市代碼給電信公司，
    一、二小時後電話給開通了，即可通話，這就是所謂王八卡
    」，「（王八卡你都賣給誰？）子○○，但【我是拿給他，
    不是賣給他】」，「（為何拿給他？）因為資料都是他拿來
    的」，「（你在何處拿給子○○？）在信泰（通訊行）裡面
    」等語（見偵查卷第八十頁至第八一頁），經核與其於本院
    審理時所證稱：「（你和子○○為何要填寫前開行動電話服
    務申請書來申請俗稱之「王八卡」？）申請之後我把資料給
    電信公司，如果電信公司審核核准開通之後，我就會有佣金
    可拿，我是貪圖佣金才去偽造前開文書」，「（你們申請門
    號核准通過了之後，佣金多少？）一個門號是三千元」，「
    （核准之後你們的傭金如何平分？）每個人一半」，「（針
    對起訴書附表的部分，你給子○○多少佣金？）有些電信公
    司有核准，佣金有撥下來給我…」，「（為何之前你在檢察
    官訊問你時，你說一件三千是換手機，你把手機給子○○？
    ）我的意思是我說的三千元傭金並不是指現金，而是電訊公
    司會給我三千元額度的手機，該手機就歸我所有」，「（你
    將手機賣掉有無給子○○錢？）當初是有這樣說如果手機有
    賣掉會給子○○錢…所以我就先出錢墊給他」，「（你申請
    到的這些ＳＩＭ卡俗稱之「王八卡」，申請到之後你交給誰
    ？）有的我交給被告子○○」等語相符（見本院卷一第二三
    三頁至第二三九頁），足證被告丁○○除經申請行動電話後
    ，將ＳＩＭ卡交給被告子○○外，因行使偽造之行動電話申
    請書而取得之佣金，亦由被告丁○○與子○○二人平分，益
    證被告二人行使偽造私文書之目的，係為向和信電訊公司及
    遠傳電信公司詐取佣金及ＳＩＭ卡甚明，參酌證人寅○○於
    本院審理時亦證稱：「（你如何給廣信及信泰通訊行傭金？
    ）就是如果廣信及信泰通訊行申請的電話有成功，我們公司
    就會把佣金給他們，如果沒有通過，我們公司就不會發佣金
    給他們」，「（你有無將佣金交給子○○過嗎？）本來要給
    他們的佣金，因為他們有跟我們買貨，所以有抵銷掉」等語
    （見本院卷一第二七六頁至第二七七頁），足證被告丁○○
    及子○○行使偽造之行動電話申請書後，經向和信電訊公司
    及遠傳電信公司開通後，即可收取佣金（即如附表一、二所
    示），亦經證人寅○○於本院審理時證稱：「對於本院依職
    權向和信電訊股份有限公司、遠傳電訊股份有限公司查詢起
    訴書附表所示之偽造冒名申請的行動電話門號，結果有些門
    號有開通，且有些有積欠門號費用，是否意謂這些門號有開
    通使用？）有積欠門號費用，表示這個門號是有開通的」等
    語（見本院卷一第二七九頁），足證行動電話若有積欠門號
    費用者，該ＳＩＭ卡即有開通，亦即，前揭「開通」之意，
    係和信電訊公司及遠傳電信公司因被告二人行使偽造之行動
    電話申請書而陷於錯誤，相信渠等二人所行使之行動電話申
    請書為真實，因而給付佣金予光信通訊行，光信通訊行之職
    員即證人寅○○取得前開佣金後，再向被告丁○○及子○○
    抵銷「進貨之行動電話價格」之債務，業如證人寅○○前揭
    所述，足證被告二人確有取得「財物」甚明，僅其取得佣金
    之方式，係先由光信通訊行取得由電信公司核發之佣金後，
    以抵銷進貨手機之方式為之。故和信電訊公司及遠傳電信公
    司既經開通如附表一、二所示之ＳＩＭ卡，顯示各該公司確
    有給付佣金之行為甚明（佣金金額及總額如附表一、二所示
    ，但因附表一編號一、六、七、十及附表二編號十四之部分
    ，被告二人並未取得佣金，此部分業已著手為詐欺取財之行
    為而未遂，其後論及附表一、二之部分，均同此論述；至於
    論罪部分，詳後述）；而和信電訊公司及遠傳電信公司確係
    因被告二人之前開行使偽造行動電話申請書之行為，因而陷
    於錯誤，進而給付佣金如附表一、二所示，亦有和信電訊公
    司九十八年四月七日和信（企營）字第○九八二○三○二八
    ○七號函及附件與遠傳電信公司九十八年四月二日遠傳（企
    營）字第○九八一○三○八五五七號函及附件各一份在卷可
    佐（見本院卷二第十二頁及第十四頁），衡諸一般交易常情
    ，苟電信公司知悉申請之行動電話均屬偽冒，根本不會將Ｓ
    ＩＭ卡開通而讓他人使用，否則其電信費用將求償無門，因
    此，被告二人以前開行使偽造私文書之方式所施用之詐術，
    顯然已讓和信電訊公司及遠傳電信公司因而陷於錯誤，並給
    付佣金及ＳＩＭ卡，殆無疑義。再者，觀諸上揭和信電訊公
    司及遠傳電信公司函覆本院之附件可知，各該行動電話均有
    開通等節，而有開通即表示和信電訊公司及遠傳電信公司確
    有給付佣金，益證被告二人向和信電訊公司及遠傳電信公司
    共同連續詐欺取財並因此取得前開財物甚明，則渠等二人主
    觀上對於和信電訊公司及遠傳電信公司因此受有財產上之損
    害而給付佣金及ＳＩＭ卡等節，顯然有概括之犯意聯絡，彰
    彰甚明。被告丁○○固辯稱：「雖然可以從購貨的款項扣抵
    ，但是隔月就被上游廠商光信有限公司及全虹追回這些款項
    。比如我這個月有幫客戶申辦門號，有進貨手機，上游廠商
    在下個月帳單會將我申辦門號手機的佣金沖掉我購機的費用
    ，但是如果說門號事後沒有開通，上游廠商再下一個月就會
    把這些貨款費用追回」云云，然查：被告丁○○並未提出證
    據或指出有利之證據方法供本院參酌，以證明其前開所辯確
    為真實，則被告針對其後來有遭扣款乙節既未經證實，亦無
    任何補強證據足以證明所言非虛，難認其所辯可資採信。而
    被告子○○雖另辯稱：「我只有有一次與丁○○在店面聊天
    的時候，證人寅○○剛好來，證人寅○○說他們公司的上線
    開通章及密碼被外面的人盜用，丁○○說我外面的朋友比較
    廣，要我去幫證人查一下是否有人在盜用證人公司的上線開
    通章及密碼，當時我隨口有告訴證人說我會幫他查一下，後
    來就不了了之，我後來也沒有再與證人見過面」云云（見本
    院卷一第二七八頁），然查：證人寅○○於本院審理時證稱
    ：「（上線開通章是否要配合密碼才能使用？）是的。我的
    業務就是賣ＳＩＭ空卡給【被告他們二人】，之後他們把行
    動電話服務申請書上線開通後交給我，而且我有的時候【會
    把蓋好上線開通章的行動電話服務申請書交給他們】，之後
    他們會傳真給電信公司，他們給我的行動電話服務申請書上
    面就有申請人的身分證影本及電話號碼等資料，然後我才拿
    去交還我的公司」，「（行動電話服務申請書是誰交給你的
    ？）由丁○○先生交給我，【如果沈先生不在，就由子○○
    交給我】」等語甚明（見本院卷一第二七五頁、第二七六頁
    ），足證被告子○○確有與證人丁○○共同經營信泰通訊行
    ，若被告丁○○不在信泰通訊行時，則由被告子○○將行動
    電話申請書交由證人寅○○辦理申請行動電話甚明，因此，
    被告子○○顯然並非僅是「單純碰巧遇到」證人寅○○而已
    ，其顯然係與被告丁○○共同經營信泰通訊行，至為灼然。
    而參酌證人寅○○所證述之前開事實，經核亦與證人丁○○
    上揭所述其係因貪圖傭金而詐領和信電訊公司及遠傳電信公
    司之佣金，所取得之佣金會與被告子○○平分等語一致，故
    被告子○○辯稱其僅見過證人寅○○一次，並未共同經營信
    泰通訊行云云，顯不可採。
二、論罪部分：
（一）、被告子○○提供經偽造之身分證影本予被告丁○○後，
        由被告丁○○與被告子○○及另一名姓名、年籍不詳之
        成年男子分別偽簽如附表三所示之人之署押於和信電訊
        公司及遠傳電信公司之行動電話申請書上，核渠等二人
        所為，均係犯刑法第二百十條之偽造私文書罪。又被告
        丁○○取得被告子○○所偽造之身分證影本後，將各該
        身分證影本貼在和信電訊公司及遠傳電信公司行動電話
        申請書上，進而偽造如附表三所示之人之行動電話申請
        書後，再向和信電訊公司及遠傳電信公司行使之，被告
        二人所為均係犯刑法第二百十六條、第二百十條之行使
        偽造私文書罪。又被告丁○○向和信電訊公司及遠傳電
        信公司施行詐術而取得如附表一、二所示之金額（附表
        一編號一、六、七、十及附表二編號十四之部分，未取
        得佣金），係犯刑法第三百三十九條第一項之詐欺取財
        罪（至於附表一編號一、六、七、十及附表二編號十四
        之部分，未取得佣金，然業已為連續詐欺取財既遂罪從
        一重處斷，即不再論未遂之部分，詳後述）。按行動電
        話門號ＳＩＭ卡，具有通訊使用之價值，且在一定條件
        下具有可轉讓性，具有一定之財產價值。依電信公司一
        般定型化契約之約定，雖行動電話門號ＳＩＭ卡之所有
        權屬於公司本身，然仍得因私下之出售、轉讓行為而造
        成事實上所有權之移轉，得以刑法中詐欺取財罪之「物
        」論之，核被告子○○與被告丁○○為前開行為後，由
        被告子○○取得如附表三所示之人之ＳＩＭ卡及取得佣
        金之一半金額，亦係犯刑法第三百三十九條第一項之詐
        欺取財罪。又被告子○○及被告丁○○共同偽造附表三
        之被害人之署押及偽造行動電話申請書，復由以前開方
        式持以向和信電訊公司及遠傳電信公司行使之，渠等二
        人偽造署押及偽造私文書之低度行為已為行使之高度行
        為所吸收，均不另論罪。
（二）、被告二人就行使偽造私文書及詐欺取財之犯行間，均有
        犯意聯絡及行為之分擔，應論以共同正犯。按刑法第二
        十八條共同正犯之規定，業於九十四年二月二日修正公
        布，並於九十五年七月一日施行，由原條文「二人以上
        共同實施犯罪之行為者，皆為正犯」，修正為「二人以
        上共同實行犯罪之行為者，皆為正犯」，其修正理由旨
        在釐清應否承認「陰謀共同正犯」及「預備共同正犯」
        ，顯已影響行為人刑罰之法律效果，自屬法律有變更，
        爰依修正後刑法第二條第一項之規定比較新舊法，而修
        正前刑法第二十八條規定，並無不利於被告之情形，故
        應適用修正前刑法第二十八條之規定。
（三）、修正後刑法已刪除第五十六條連續犯之規定，則被告二
        人之犯行，因行為後刑法業已刪除連續犯之規定，此刪
        除雖非犯罪構成要件之變更，但顯已影響行為人刑罰之
        法律效果，自屬法律有變更，依修正後刑法第二條第一
        項規定「行為後法律有變更者，適用行為時之法律。但
        行為後之法律有利於行為人者，適用最有利於行為人之
        法律」，比較新、舊法結果，仍應適用較有利於被告之
        行為時法律即舊法論以連續犯（最高法院九十五年第八
        次刑事庭會議決議參照）。準此，被告二人先後多次行
        使偽造私文書及詐欺取財，時間緊接，方法相同，分別
        觸犯構成要件相同之罪名，顯係基於概括犯意反覆而為
        ，行使偽造私文書部分應依連續犯規定論以一罪，詐欺
        部分論以連續詐欺取財既遂罪（附表一編號一、六、七
        、十及附表二編號十四之部分，未取得佣金，此部分已
        從一重之連續詐欺取財既遂罪處斷，不再另論未遂之部
        分），並分別依法加重其刑。
（四）、被告二人行使偽造私文書之目的，在於詐取和信電訊公
        司及遠傳電信公司之財物，所犯上開數罪間有方法目的
        之牽連關係，然因被告行為後新修正之刑法已刪除第五
        十五條關於牽連犯之規定，上開被告所犯二罪，將改依
        數罪併罰之規定分論併罰，而依修正前即行為時之規定
        ，則應從一重之罪處斷，比較新舊法規定，修正後之規
        定並非較有利於被告，依刑法第二條第一項之規定，應
        適用行為時之法律，即適用修正前刑法第五十五條牽連
        犯之規定，從一重論以行使偽造私文書罪處斷。
（五）、被告子○○前曾於九十三年四月十四日經本院以九十三
        年簡上字第三十號判決駁回上訴確定後，於同年六月三
        十日易科罰金執行有期徒刑六月完畢，有臺灣高等法院
        被告前案紀錄表附卷可佐，由於被告子○○係自九十三
        年七月至十一月間，與被告丁○○共同行使偽造私文書
        及詐欺取財，故其前開行為之時間點起算，係自九十三
        年七月開始，則被告子○○既係於九十三年六月三十日
        易科罰金執行有期徒刑六月完畢後，再於九十三年七月
        起共同行使偽造私文書及詐欺取財，則被告子○○顯係
        於五年以內再故意犯本件有期徒刑以上之罪，不論依修
        正前之刑法第四十七條，或修正後之刑法第四十七條第
        一項之規定，均構成累犯，對被告子○○而言，並無有
        利或不利之情形，惟因刑法第二條第一項前段已規定，
        行為後法律有變更者，適用「行為時」之法律，故被告
        子○○之部分，應逕依修正前之刑法第四十七條，論以
        累犯，並依刑法第七十條之規定，遞加重其刑（參閱（
        三）之部分，被告子○○之部分已因連續犯之規定而加
        重其刑，故論以累犯時，再遞加重之）。
（六）、按刑法第五十七條規定雖於九十四年二月二日修正公布
        ，並於九十五年七月一日施行，然此為法院就刑之裁量
        及酌減審認標準見解之明文化，非屬法律變更（最高法
        院九十五年度第八次刑事庭會議決議內容參照），毋庸
        比較。爰審酌被告丁○○犯罪之動機、目的係為詐取和
        信電訊公司及遠傳電信公司如附表一、二所示之財物，
        而被告子○○犯罪之動機、目的則是為取得無需付款之
        晶片卡供己使用及取得平分之佣金、惟渠等二人所使用
        之手段，顯已危及一般民眾對於戶政機關核發身份證明
        之信賴，並損及提供行動電話通話服務公司（即本案和
        信電訊公司及遠傳電信公司）與真正名義人之權益，影
        響社會治安，紊亂電信交易秩序，況且，參酌附表三之
        被害人人數眾多，造成和信電訊公司及遠傳電信公司受
        有如附表一、二所示佣金及ＳＩＭ卡之損害，亦顯見被
        告二人所生危害牽連甚為廣泛，應予嚴懲，惟參酌被告
        丁○○犯後自始即坦承大部分犯行，僅針對其有無取得
        佣金部分加以爭執，犯後態度尚稱良好，惟被告子○○
        矢口否認犯行，針對其所否認之部分，經本院傳喚證人
        進行交互詰問後，認定被告子○○確有前開犯行，然被
        告子○○猶飾詞狡辯，足認其犯後並不知悔改，亦顯見
        渠等二人犯後態度及悔過之情形並不相同，參酌本案被
        告子○○係立於主導之地位，量刑上對於犯後態度及犯
        罪主導地位之考量亦應作不同之處理等一切情狀，分別
        量處如主文所示之刑。
（七）、按犯罪在中華民國九十六年四月二十四日以前者，除本
        條例另有規定外，經判處有期徒刑、拘役或罰金者，減
        其刑期或金額二分之一（中華民國九十六年罪犯減刑條
        例第二條第一項第三款參照），又按依本條例應減刑之
        罪，未經判決確定者，於裁判時，減其宣告刑。依其項
        規定裁判時，應於判決主文同時諭知其宣告刑及減得之
        刑（中華民國九十六年罪犯減刑條例第七條參照）。查
        被告行為後，中華民國九十六年罪犯減刑條例於九十六
        年六月十五日通過，於九十六年七月十六日施行，被告
        二人犯罪在九十六年四月二十四日以前，惟被告丁○○
        之宣告刑在有期徒刑一年六月以下，合於同條例第二條
        第一項之規定，爰依中華民國九十六年罪犯減刑條例第
        二條第一項第三款、第七條之規定，應將其宣告刑減二
        分之一；至於被告子○○之宣告刑在有期徒刑一年六月
        以上，爰不依前開減刑條例減刑。
（八）、末查：如附表一、二所示之人之身分證影本經本院依職
        權查詢後，認均屬偽造之特種文書影本，有本院戶籍資
        料查詢申請表十四份附卷可佐（見本院卷一第一○六頁
        至第一一九頁），惟前開偽造之文書影本業已張貼於和
        信電訊公司及遠傳電信公司之行動電話申請書上，與私
        文書合而為一而成為私文書之一部分，復因交付予和信
        電訊公司及遠傳電信公司而已非屬被告二人所有，故前
        開由被告二人共同行使偽造之私文書本身，不宣告沒收
        ，惟附表三所示由被告丁○○及子○○所偽造之被害人
        署押，不問屬於被告與否，均應依刑法第二百十九條規
        定宣告沒收之，附此敘明。
據上論斷，應依刑事訴訟法第二百九十九條第一項前段，刑法第
二條第一項前段，修正前刑法第二十八條，廢止前刑法第五十六
條，刑法第二百十六條、第二百十條、第三百三十九條第一項、
廢止前刑法第五十五條後段、修正前刑法第四十七條、刑法第二
百十九條，中華民國九十六年罪犯減刑條例第二條第一項第三款
、第七條、第九條，判決如主文。
本案經檢察官甲○○到庭執行職務
中    華    民    國    98    年     7     月    8    日
                刑事第十三庭    審判長法  官  張銘晃
                                      法  官  徐文瑞
                                      法  官  黃翰義
以上正本證明與原本無異。
如不服本判決應於收受本判決後10日內向本院提出上訴書狀，並
應敘述具體理由。如未敘述上訴理由者，應於上訴期間屆滿後20
日內向本院補提理由書狀（均須按他造當事人之人數附繕本）「
切勿逕送上級法院」。
                                      書記官  謝文心
中    華    民    國    98    年    7     月    10    日
附錄本件論罪科刑法條全文：
中華民國刑法第210條
（偽造變造私文書罪）
偽造、變造私文書，足以生損害於公眾或他人者，處 5 年以下有
期徒刑。
中華民國刑法第216條
（行使偽造變造或登載不實之文書罪）
行使第 210 條至第 215 條之文書者，依偽造、變造文書或登載
不實事項或使登載不實事項之規定處斷。
中華民國刑法第339條
（普通詐欺罪）
意圖為自己或第三人不法之所有，以詐術使人將本人或第三人之
物交付者，處5年以下有期徒刑、拘役或科或併科1千元以下罰金
。
以前項方法得財產上不法之利益或使第三人得之者，亦同。
前二項之未遂犯罰之。
附表一：遭偽造申請書被害人及和信電訊公司受詐騙之金額（$
        為新臺幣，合計六萬三千七百元）
┌───┬────┬─────┬─────┬─────┬─────┬────┬────┬───┐
│編號  │姓名    │身分證字號│門號      │進件開通日│停機日    │欠款金額│有無繳款│佣金  │
│      │        │          │          │          │          │        │        │      │
├───┼────┼─────┼─────┼─────┼─────┼────┼────┼───┤
│一    │己○○  │Ｚ000000000│0000000000│2004.8.15 │2004.8.15 │$-      │無      │無    │
├───┼────┼─────┼─────┼─────┼─────┼────┼────┼───┤
│二    │庚○○  │Ｚ000000000│0000000000│2004.8.14 │2004.11.11│$730    │有      │$3600 │
├───┼────┼─────┼─────┼─────┼─────┼────┼────┼───┤
│三    │壬○○  │Ｚ000000000│0000000000│2004.8.5  │2004.11.11│$365    │有      │$3600 │
├───┼────┼─────┼─────┼─────┼─────┼────┼────┼───┤
│四    │癸○○  │Ｚ000000000│0000000000│2004.8.25 │2004.11.11│$930    │無      │$3600 │
├───┼────┼─────┼─────┼─────┼─────┼────┼────┼───┤
│五    │丑○○  │Ｚ000000000│0000000000│2004.10.2 │2004.11.10│$750    │無      │$4100 │
├───┼────┼─────┼─────┼─────┼─────┼────┼────┼───┤
│六    │辰○○  │Ｚ000000000│0000000000│2004.11.11│2004.11.15│$128    │無      │無    │
├───┼────┼─────┼─────┼─────┼─────┼────┼────┼───┤
│七    │壬○○  │Ｚ000000000│0000000000│2004.07.24│2004.11.11│$7159   │有      │無    │
├───┼────┼─────┼─────┼─────┼─────┼────┼────┼───┤
│八    │申○○  │Ｚ000000000│0000000000│2004.9.12 │2004.11.11│$473    │無      │$3600 │
├───┼────┼─────┼─────┼─────┼─────┼────┼────┼───┤
│九    │申○○  │Ｚ000000000│0000000000│2004.9.13 │2004.11.11│$459    │無      │$3600 │
├───┼────┼─────┼─────┼─────┼─────┼────┼────┼───┤
│十    │午○○  │Ｚ000000000│0000000000│2004.7.31 │2004.11.11│$1095   │有      │無    │
├───┼────┼─────┼─────┼─────┼─────┼────┼────┼───┤
│十一  │午○○  │Ｚ000000000│0000000000│2004.8.2  │2004.11.11│$13250  │無      │$3600 │
├───┼────┼─────┼─────┼─────┼─────┼────┼────┼───┤
│十二  │卯○○  │Ｚ000000000│0000000000│2004.8.2  │2004.11.11│$730    │有      │$3600 │
├───┼────┼─────┼─────┼─────┼─────┼────┼────┼───┤
│十三  │辛○○  │Ｚ000000000│0000000000│2004.8.16 │2004.11.11│$1036   │無      │$3600 │
├───┼────┼─────┼─────┼─────┼─────┼────┼────┼───┤
│十四  │辛○○  │Ｚ000000000│0000000000│2004.8.31 │2004.11.11│$860    │無      │$3600 │
├───┼────┼─────┼─────┼─────┼─────┼────┼────┼───┤
│十五  │乙○○  │Ｚ000000000│0000000000│2004.9.2  │2004.11.11│$589    │無      │$3600 │
├───┼────┼─────┼─────┼─────┼─────┼────┼────┼───┤
│十六  │乙○○  │Ｚ000000000│0000000000│2004.9.16 │2004.11.11│$2060   │無      │$4100 │
├───┼────┼─────┼─────┼─────┼─────┼────┼────┼───┤
│十七  │未○○  │Ｚ000000000│0000000000│2004.9.12 │2004.11.11│$-      │有      │$4100 │
├───┼────┼─────┼─────┼─────┼─────┼────┼────┼───┤
│十八  │未○○  │Ｚ000000000│0000000000│2004.9.13 │2004.11.11│$2041   │有      │$4100 │
├───┼────┼─────┼─────┼─────┼─────┼────┼────┼───┤
│十九  │丙○○  │Ｚ000000000│0000000000│2004.8.16 │2004.11.11│$1036   │無      │$3600 │
├───┼────┼─────┼─────┼─────┼─────┼────┼────┼───┤
│二十  │丙○○  │Ｚ000000000│0000000000│2004.8.18 │2004.11.11│$1013   │無      │$3600 │
├───┼────┼─────┼─────┼─────┼─────┼────┼────┼───┤
│二一  │戊○○  │Ｚ000000000│0000000000│2004.10.2 │2004.11.11│$2349   │無      │$4100 │
└───┴────┴─────┴─────┴─────┴─────┴────┴────┴───┘
附表二：遭偽造申請書之被害人及遠傳電信公司受詐騙之金額（
        $為新臺幣，合計四萬九千六百元）
┌───┬────┬─────┬─────┬─────┬─────┬────┬────┬───┐
│編號  │  姓名  │身分證字號│門號      │進件開通日│停機日    │欠款金額│有無繳款│佣金  │
├───┼────┼─────┼─────┼─────┼─────┼────┼────┼───┤
│一    │壬○○  │Ｚ000000000│0000000000│2004.7.26 │2005.2.3  │$5303   │無      │3700  │
├───┼────┼─────┼─────┼─────┼─────┼────┼────┼───┤
│二    │午○○  │Ｚ000000000│0000000000│2004.8.1  │2005.1.13 │$5197   │無      │3700  │
├───┼────┼─────┼─────┼─────┼─────┼────┼────┼───┤
│三    │乙○○  │Ｚ000000000│0000000000│2004.9.3  │2005.1.16 │$5676   │無      │3700  │
├───┼────┼─────┼─────┼─────┼─────┼────┼────┼───┤
│四    │庚○○  │Ｚ000000000│0000000000│2004.8.11 │2005.1.19 │$5489   │無      │3700  │
├───┼────┼─────┼─────┼─────┼─────┼────┼────┼───┤
│五    │己○○  │Ｚ000000000│0000000000│2004.8.11 │2005.1.19 │$5489   │無      │3700  │
├───┼────┼─────┼─────┼─────┼─────┼────┼────┼───┤
│六    │丙○○  │Ｚ000000000│0000000000│2004.8.15 │2005.1.26 │$5407   │無      │3700  │
├───┼────┼─────┼─────┼─────┼─────┼────┼────┼───┤
│七    │辛○○  │Ｚ000000000│0000000000│2004.8.17 │2005.1.26 │$5407   │無      │3700  │
├───┼────┼─────┼─────┼─────┼─────┼────┼────┼───┤
│八    │癸○○  │Ｚ000000000│0000000000│2004.8.24 │2005.2.3  │$5444   │無      │3700  │
├───┼────┼─────┼─────┼─────┼─────┼────┼────┼───┤
│九    │申○○  │Ｚ000000000│0000000000│2004.9.12 │2005.1.24 │$6148   │無      │4200  │
├───┼────┼─────┼─────┼─────┼─────┼────┼────┼───┤
│十    │未○○  │Ｚ000000000│0000000000│2004.9.12 │2005.1.24 │$6721   │無      │4200  │
├───┼────┼─────┼─────┼─────┼─────┼────┼────┼───┤
│十一  │丑○○  │Ｚ000000000│0000000000│2004.10.2 │2005.1.16 │$8346   │無      │4200  │
├───┼────┼─────┼─────┼─────┼─────┼────┼────┼───┤
│十二  │巳○○  │Ｚ000000000│0000000000│2004.10.22│2005.2.1  │$4726   │無      │3700  │
├───┼────┼─────┼─────┼─────┼─────┼────┼────┼───┤
│十三  │卯○○  │Ｚ000000000│0000000000│2004.9.15 │2005.1.26 │$5183   │無      │3700  │
├───┼────┼─────┼─────┼─────┼─────┼────┼────┼───┤
│十四  │辰○○  │Ｚ000000000│0000000000│2004.11.11│2005.1.19 │$5053   │無      │無    │
└───┴────┴─────┴─────┴─────┴─────┴────┴────┴───┘
附表三：被告丁○○及子○○偽造行動電話申請書之署押數目
┌───┬──────┬────┬───────┬─────┬─────┐
│編號  │行動電話號碼│ 申請人 │   申請時間   │警卷頁數  │署押數目  │
├───┼──────┼────┼───────┼─────┼─────┤
│一    │0000000000  │ 壬○○ │   93、7、24  │  P346    │一枚      │
├───┼──────┼────┼───────┼─────┼─────┤
│二    │0000000000  │ 申○○ │   93、9、11  │  P347    │一枚      │
├───┼──────┼────┼───────┼─────┼─────┤
│三    │0000000000  │ 申○○ │   93、9、13  │  P348    │一枚      │
├───┼──────┼────┼───────┼─────┼─────┤
│四    │0000000000  │ 午○○ │   93、7、31  │  P350    │一枚      │
├───┼──────┼────┼───────┼─────┼─────┤
│五    │0000000000  │ 午○○ │   93、8、2   │  P351    │一枚      │
├───┼──────┼────┼───────┼─────┼─────┤
│六    │0000000000  │ 卯○○ │   93、8、2   │  P354    │一枚      │
├───┼──────┼────┼───────┼─────┼─────┤
│七    │0000000000  │ 未○○ │   93、9、12  │  P355    │一枚      │
├───┼──────┼────┼───────┼─────┼─────┤
│八    │0000000000  │ 未○○ │   93、9、13  │  P356    │一枚      │
├───┼──────┼────┼───────┼─────┼─────┤
│九    │0000000000  │ 丙○○ │   93、8、16  │  P357    │一枚      │
├───┼──────┼────┼───────┼─────┼─────┤
│十    │0000000000  │ 丙○○ │   93、8、17  │  P358    │一枚      │
├───┼──────┼────┼───────┼─────┼─────┤
│十一  │0000000000  │ 戊○○ │   93、10、2  │  P359    │一枚      │
├───┼──────┼────┼───────┼─────┼─────┤
│十二  │0000000000  │ 辛○○ │   93、8、16  │  P360    │一枚      │
├───┼──────┼────┼───────┼─────┼─────┤
│十三  │0000000000  │ 辛○○ │   93、8、17  │  P361    │一枚      │
├───┼──────┼────┼───────┼─────┼─────┤
│十四  │0000000000  │ 乙○○ │   93、9、2   │  P362    │一枚      │
├───┼──────┼────┼───────┼─────┼─────┤
│十五  │0000000000  │ 乙○○ │   93、9、16  │  P363    │一枚      │
├───┼──────┼────┼───────┼─────┼─────┤
│十六  │0000000000  │ 壬○○ │   93、7、25  │  P368    │二枚      │
├───┼──────┼────┼───────┼─────┼─────┤
│十七  │0000000000  │ 午○○ │   93、7、31  │  P369    │二枚      │
├───┼──────┼────┼───────┼─────┼─────┤
│十八  │0000000000  │ 乙○○ │   93、8、2   │  P370    │二枚      │
├───┼──────┼────┼───────┼─────┼─────┤
│十九  │0000000000  │ 庚○○ │   93、8、11  │  P371    │二枚      │
├───┼──────┼────┼───────┼─────┼─────┤
│二十  │0000000000  │ 己○○ │   93、8、11  │  P372    │二枚      │
├───┼──────┼────┼───────┼─────┼─────┤
│二一  │0000000000  │ 丙○○ │   93、8、15  │  P373    │二枚      │
├───┼──────┼────┼───────┼─────┼─────┤
│二二  │0000000000  │ 辛○○ │   93、8、15  │  P374    │二枚      │
├───┼──────┼────┼───────┼─────┼─────┤
│二三  │0000000000  │ 癸○○ │   93、8、24  │  P376    │二枚      │
├───┼──────┼────┼───────┼─────┼─────┤
│二四  │0000000000  │ 申○○ │   93、9、11  │  P378    │二枚      │
├───┼──────┼────┼───────┼─────┼─────┤
│二五  │0000000000  │ 未○○ │   93、9、11  │  P379    │二枚      │
├───┼──────┼────┼───────┼─────┼─────┤
│二六  │0000000000  │ 丑○○ │   93、10、2  │  P380    │二枚      │
├───┼──────┼────┼───────┼─────┼─────┤
│二七  │0000000000  │ 巳○○ │   93、10、22 │  P381    │二枚      │
│      │經本院函查遠│        │              │          │          │
│      │傳電信公司確│        │              │          │          │
│      │認無訛（見本│        │              │          │          │
│      │院卷一第六九│        │              │          │          │
│      │頁）        │        │              │          │          │
├───┼──────┼────┼───────┼─────┼─────┤
│二八  │0000000000  │ 己○○ │   93、8、15  │  P394    │一枚      │
├───┼──────┼────┼───────┼─────┼─────┤
│二九  │0000000000  │ 庚○○ │   93、8、14  │  P395    │一枚      │
├───┼──────┼────┼───────┼─────┼─────┤
│三十  │0000000000  │ 壬○○ │   93、8、5   │  P397    │一枚      │
├───┼──────┼────┼───────┼─────┼─────┤
│三一  │0000000000  │ 癸○○ │   93、8、24  │  P398    │一枚      │
├───┼──────┼────┼───────┼─────┼─────┤
│三二  │0000000000  │ 丑○○ │   93、10、2  │  P403    │一枚      │
├───┼──────┼────┼───────┼─────┼─────┤
│三三  │0000000000  │ 卯○○ │   93、9、15  │  P408    │二枚      │
│      │            │        │經本院函查遠傳│          │          │
│      │            │        │電信公司，以開│          │          │
│      │            │        │通啟用日為其申│          │          │
│      │            │        │請日（見本院卷│          │          │
│      │            │        │一第六九頁）  │          │          │
├───┼──────┼────┼───────┼─────┼─────┤
│三四  │0000000000  │ 辰○○ │   93、11、11 │  P418    │一枚      │
├───┼──────┼────┼───────┼─────┼─────┤
│三五  │0000000000  │ 辰○○ │   93、11、11 │  P419    │二枚      │
│      │經本院函查遠│        │              │          │          │
│      │傳電信公司確│        │              │          │          │
│      │認無訛（見本│        │              │          │          │
│      │院卷一第六九│        │              │          │          │
│      │頁）        │        │              │          │          │
└───┴──────┴────┴───────┴─────┴─────┘


司法院資訊處製作；財團法人民間司法改革基金會備份。
